臺灣板橋地方法院刑事判決　　　　　　 100年度易字第2494號
公　訴　人　臺灣板橋地方法院檢察署檢察官
被　　　告　彭康均
上列被告因傷害等案件，經檢察官提起公訴（100 年度偵字第10
187 號），本院判決如下：
    主  文
彭康均犯公然侮辱罪，處拘役拾伍日，如易科罰金，以新臺幣壹
仟元折算壹日；又犯傷害罪，處有期徒刑貳月，如易科罰金，以
新臺幣壹仟元折算壹日。
    事  實
一、彭康均於民國100 年4 月5 日中午12時許，在新北市○○區
    ○○路141 巷25號清水菜市場廖淑宜經營之麵攤，因胡亂丟
    擲酒瓶遭廖淑宜制止而心生不滿，竟基於公然侮辱之犯意，
    在公眾得共見共聞之市場內，並以臺語辱罵廖淑宜「討客兄
    」、「全家死人」、「臭雞掰」、「眾人幹」等語，足以貶
    損廖淑宜之社會評價。彭康均復基於傷害廖淑宜身體之接續
    犯意，以竹掃把之竹柄，抵住廖淑宜之頸項，旋遭在旁之廖
    淑宜之夫張鄭水木搶下而未成傷，彭康均復接續持麵攤之塑
    膠椅子朝廖淑宜丟擲，終致廖淑宜受有左肘瘀青（3*5 公分
    ）之傷害。
二、案經廖淑宜訴由新北市政府警察局土城分局移送臺灣板橋地
    方法院檢察署檢察官偵查起訴。
    理  由
一、證據能力：
  (一)證人即告訴人廖淑宜、證人即廖淑宜之夫張鄭水木於警詢之
    陳述，經檢察官、被告彭康均於本院審理時同意將該等證據
    資料列為證據調查，本院審酌上開證據資料作成時之情況，
    並無強暴、脅迫、利誘、詐欺或其他不正方法等不適當之情
    形，爰依刑事訴訟法第159 條之5 第1 項規定，認均具有證
    據能力。
  (二)證人廖淑宜、證人張鄭水木、證人即目擊者洪美華、王國勝
    於偵查中已於供前具結，且檢察官訊問並無違背程序規定，
    以該供述作成之客觀條件及環境，並無顯不可信之情況，且
    被告捨棄而不行使對上開證人之詰問權，上開證人於偵查中
    之證詞復經本院於審理期日提示予被告並告以要旨，履踐合
    法證據調查程序，是上開證人於偵查中之證詞，自均具有證
    據能力而得採為本案證據使用。至於其餘本院認定犯罪事實
    依據之各項證據之證據能力，本件被告於言詞辯論終結前，
    均未聲明異議，該等證據已經本院於審理時逐一提示予被告
    表示意見，本院審酌該等證據之取得過程並無瑕疵，與本案
    待證事實間復具有相當之關聯性，以之為本案證據並無不當
    ，自得採為本件認定事實之基礎，併此敘明。
二、訊據被告對於上揭公然侮辱犯行，業於本院審理時坦承不諱
    ，核與證人廖淑宜、張鄭水木於警詢、偵查中證述及證人洪
    美華、王國勝於偵查中之證述情節相符，足見被告之自白應
    與事實相符，此部分被告之犯行，事證已甚明確，堪以認定
    。至傷害罪部分，被告固坦承其有拿竹柄，遭廖淑宜之夫張
    鄭水木搶下後，朝廖淑宜丟擲椅子之行為，廖淑宜受有上開
    所載之傷害等事實，惟矢口否認有何傷害犯行，辯稱：廖淑
    宜之傷勢係其自行捏自己，其受傷部位與伊丟椅子沒有關係
    云云。經查：
  (一)被告於100 年4 月5 日中午12時許，在新北市○○區○○路
    141 巷25號清水菜市場廖淑宜經營之麵攤，以竹掃把之竹柄
    ，抵住廖淑宜之頸項，雖未成傷，旋遭在旁之廖淑宜之夫張
    鄭水木搶下，被告見狀竟又持麵攤之塑膠椅子朝廖淑宜丟擲
    之事實，業據被告坦承不諱，核與證人廖淑宜、張鄭水木於
    警詢、偵查之證述及證人洪美華、王國勝於偵查中之證述情
    節相符，又廖淑宜受有左肘瘀青（3*5 公分）之傷害，有廣
    川醫院100 年4 月5 診斷證明書1 紙在卷可稽，應堪認定。
  (二)次查，關於廖淑宜所受傷勢與被告上開丟擲椅子之行為，是
    否有因果關係一節，業據證人廖淑宜於警詢、偵查中均一致
    證述：被告拾起地上之塑膠椅，擲向伊身上來砸到伊左手肘
    等語明確（偵卷第7 頁反面、偵卷第35頁），核與證人張鄭
    水木於警詢、偵查中之證述（偵卷第9 頁反面、偵卷第38頁
    ），及證人洪美華、王國勝於偵查中證述情節相符（偵卷第
    51-52 頁），且觀諸廖淑宜受傷之部位確實係在其左肘部位
    ，而受傷情形為瘀青3 ×5 公分，有廣川醫院100 年4 月5
    日診斷證明書影本1 份（偵卷第12之1 頁），與證人廖淑宜
    證述其遭被告所扔擲椅子之傷害手段間，並未有何違反常情
    之處，又案發現場為市場之攤位間，其空間狹小並非寬廣，
    此有現場照片6 張在卷可按（偵卷第29-31 頁），衡情被告
    為一中壯年男子，其扔擲椅子有一定之力道，廖淑宜在此市
    場攤位狹小空間中顯然不易閃躲，廖淑宜受有上開傷勢，應
    與被告之行為具有因果關係，應無疑義，復佐以被告於警詢
    及偵查中均明確供承其知悉其有拿取竹柄、丟塑膠椅之行為
    等情（偵卷第5 頁反面、第24頁），顯見被告對其上開傷害
    犯行確實有所認識，被告確有上開傷害犯行，應堪認定。至
    被告雖辯稱廖淑宜之傷勢係其自行所捏傷云云，顯與常情有
    違，並不足採。
  (三)綜上所述，本件事證明確，被告犯行堪以認定，應依法論科
    。
三、核被告所為，係犯刑法第277 條第1 項傷害罪及第309 條第
    1 項公然侮辱罪。被告所犯上開2 罪，犯意各別，行為互殊
    ，應分論併罰。又被告先後2 次以竹柄及椅子向廖淑宜傷害
    之行為，係基於單一之犯意，於時間、空間緊密相接之環境
    下所為之接續數行為，為接續犯，而僅論以一傷害罪為宜。
    爰分別審酌被告就公然侮辱犯行因自知事證明確而於本院審
    理時坦承犯行，犯後態度尚可，另就傷害於本案偵查開始迄
    本院調查證據程序結束為止，均否認犯行，未見確實悔意，
    無謂耗費司法資源，犯後態度顯然不佳，本院因此認為，被
    告固無據實陳述之義務，然其缺乏為自己行為負責之觀念，
    自應施以相當之刑罰，以期收矯治及社會防衛之效，復佐以
    被告持竹柄抵住被害人廖淑宜頸項等方式傷害被害人，手段
    殘暴，所生之危害程度非輕，實不宜寬貸，並兼衡被告患有
    酒癮、情感性精神病及酒精性精神病，有亞東紀念醫院100
    年8 月16日及行政院衛生署台北醫院100 年4 月7 日之診斷
    證明書各1 份可佐，及被害人所受傷勢程度等一切情狀，分
    別量處如主文所示之刑，併均諭知易科罰金之折算標準，以
    資懲儆。公訴檢察官就被告上開公然侮辱及傷害犯行，分別
    求處有期徒刑2 月及3 月，均核屬過重，本院認以量處如主
    文所示之行為適當，併此敘明。至扣案竹柄1 支，並非被告
    所有，業據其於本院審理時陳述在卷，且未經舉證證明屬被
    告所有之物，爰不予宣告沒收，併此敘明。
據上論斷，應依刑事訴訟法第299 條第1 項前段，刑法第309 條
第1 項、第277 條第1 項、第41條第1 條前段，刑法施行法第1
條之1 ，判決如主文。
本案經檢察官張瑞玲到庭執行職務。
中    華    民    國   100    年    9     月    14    日
                         刑事第七庭  法  官  魏 俊 明
上列正本證明與原本無異。
如不服本判決，應於判決送達後10日內敘明上訴理由，向本院提
出上訴狀 (應附繕本) ，上訴於臺灣高等法院。其未敘述上訴理
由者，應於上訴期間屆滿後20日內向本院補提理由書「切勿逕送
上級法院」。
                                     書記官  朱 烈 稽
中    華    民    國   100    年    9     月    14    日
附錄本案參考法條全文
中華民國刑法第309條
（公然侮辱罪）
公然侮辱人者，處拘役或 3 百元以下罰金。
以強暴犯前項之罪者，處 1 年以下有期徒刑、拘役或 5 百元以
下罰金。
中華民國刑法第277條
（普通傷害罪）
傷害人之身體或健康者，處 3 年以下有期徒刑、拘役或 1 千元
以下罰金。
犯前項之罪因而致人於死者，處無期徒刑或 7 年以上有期徒刑；
致重傷者，處 3 年以上 10 年以下有期徒刑。